【裁判字號】    89,訴,2323
【裁判日期】    891113
【裁判案由】    搶奪等
【裁判全文】
臺灣高雄地方法院刑事判決                        八十九年度訴字第二三二三號
    公  訴  人  臺灣高雄地方法院檢察署檢察官
    被      告  乙○○
右列被告因搶奪等案件，經檢察官提起公訴（八十九年度偵字第二０三五四號）暨移
送併辦（八十九年度偵字第二三五六五號），本院判決如左：
    主  文
乙○○共同意圖為自己不法之所有，而搶奪他人之動產，累犯，處有期徒刑玖月；又
連續竊盜，累犯，處有期徒刑柒月。應執行有期徒刑壹年貳月。
    事  實
一、乙○○先前於民國八十四年間因煙毒案件，經本院判處有期徒刑三年二月，並經
    臺灣高等法院高雄分院駁回上訴確定，復於同年間再因詐欺案件，經本院判處有
    期徒刑三月確定，二案合併定執行刑為三年三月確定，於八十五年十月十五日假
    釋出獄，並於八十七年九月九日假釋期滿視同刑之執行完畢。詎仍不知悔改，猶
    與不詳年籍綽號「榮仔」成年男子共同基於意圖為自己不法所有之犯意聯絡，由
    乙○○騎乘未懸掛車牌之機車，後載綽號「榮仔」，於民國八十九年七月二十二
    日下午二時五十五分許，在高雄市新興區○○○路二一八號前，趁騎機車同向行
    駛之甲○○不及抗拒之際，由「榮仔」出手搶奪甲○○所有掛於腰際之價值新臺
    幣（下同）二萬六千元之諾基亞牌八八五○型行動電話一具（序號000000
    000000000）得手後逃逸，乙○○並旋於同日下午三時二十九分，將該
    行動電話持往高雄市○○○路二○八號「得訊速電話公司」，以九千五百元之代
    價賣予不知情之店員陳福興，乙○○與「榮仔」並將得款朋分花用，而上開行動
    電話手機嗣並經「得訊速電話公司」之不知情之店員陳乃馮轉賣予不知情之王俊
    才。
二、乙○○復另基於意圖為自己不法所有之概括犯意，先後於如附表所示之時間、地
    點，徒手竊取如附表所示被害人之行動電話手機得手，並旋於如附表編號一至四
    所示竊取之同日，即將該竊得之行動電話手機出賣予前開「得訊速電話公司」，
    將賣得之款供己花用。
三、嗣於八十九年九月六日下午四時十分許，乙○○持於如附表編號五所示竊得之行
    動電話手機至「得訊速電話公司」欲再行出賣時，為警當場逮獲，並循線至王俊
    才處查出前開甲○○遭搶奪之行動電話手機，而查獲前情。
四、案經高雄市政府警察局移請臺灣高雄地方法院檢察署檢察官偵查起訴暨移送併辦
    。
    理  由
一、訊據被告乙○○對於右揭事實均坦承不諱，核與被害人甲○○、李家豪、黃冠維
    、李明原及證人王俊才、陳福與、陳乃馮之指述、證述情節相符，復有贓物認領
    保管單一紙及被告出賣如附表編號一至四所示行動電話手機時所簽立之讓渡聲明
    書四紙附卷可稽，事證明確，被告犯行洵堪認定。
二、核被告所為，其搶奪被害人甲○○之行動電話手機之部分，係犯刑法第三百二十
    五條第一項之搶奪罪，其於如附表所示竊取行動電話手機之部分，係犯同法第三
    百二十條第一項之竊盜罪。被告與綽號「榮仔」之成年男子就上開搶奪罪部分，
    互有犯意之聯絡及行為之分擔，應為共同正犯。再如附表所示先後五次竊盜犯行
    ，時間密接、方法相同、犯罪構成要件亦相同，顯係基於概括犯意反覆為之，係
    為連續犯，應以一罪論並加重其刑。移送併辦部分，因與起訴之竊盜部分有連續
    犯之裁判上一罪關係，為起訴效力所及，本院自應併予審判，附此敘明。又被告
    先前於八十四年間因煙毒案件，經本院判處有期徒刑三年二月，並經臺灣高等法
    院高雄分院駁回上訴確定，復於同年間再因詐欺案件，經本院判處有期徒刑三月
    確定，二案合併定執行刑為三年三月確定，於八十五年十月十五日假釋出獄，並
    於八十七年九月九日假釋期滿視同刑之執行完畢，有臺灣高等法院被告全國前案
    紀錄表及臺灣高雄地方法院檢察署刑案查註紀錄表可按，其於刑之執行完畢後，
    五年內再犯本件有期徒刑以上之罪，係為累犯，應分別就搶奪部分加重其刑及就
    竊盜部分遞加重其刑。再被告前開所犯二罪間，犯意各別、行為互殊，應分論併
    罰之。爰審酌被告僅為一己之私慾，竟搶奪、竊取他人之行動電話轉賣獲款花用
    ，侵害他人之財產權及破壞社會安寧，然念其尚知坦承犯行，犯後態度尚認良好
    等一切情狀，量處如主文所示之刑，並定其應執行刑，以示懲儆。
三、公訴意旨另認被告除於如附表編號一、三所示在二十五街撞球場內竊得如附表編
    號一、三所示之行動電話手機外，尚曾在該撞球場內竊得另一支行動電話手機，
    而認被告應先後曾在上開撞球場內竊得三支行動電話手機等語。經查依「得訊速
    電話公司」提出之被告先後向該公司出賣行動電話手機時所簽立之全部六張讓渡
    聲明書，除記載出賣如附表所示之四支行動電話手機外，固尚有記載被告曾於八
    十八年七月十五日及同年七月二十二日分別出賣一支行動電話手機之情，惟訊之
    被告業堅稱：該二支行動電話乃前開綽號「榮仔」之成年男子交伊出賣者，並非
    伊所竊得，伊在二十五街撞球場內僅曾竊得如附表號一、三所示之二支行動電話
    手機而已等語，且亦未見有何證人出面指證或客觀事證足認被告除如附表一、三
    所示以外，尚有在二十五街撞球場內竊得其他行動電話手機之情形，是公訴意旨
    此之所指，尚屬不能證明，然因公訴意旨認此與前揭成罪部分有連續犯之裁判上
    一罪關係，爰不另為無罪之諭知，併此敘明。
據上論斷，應依刑事訴訟法第二百九十九條第一項前段，刑法第二十八條、第五十六
條、第三百二十條第一項、第三百二十五條第一項、第四十七條、第五十一條第五款
，罰金罰鍰提高標準條例第一條前段，判決如主文。
本案經檢察官葉淑文到庭執行職務。
中      華      民      國    八十九    年     十一     月     十三     日
                                臺灣高雄地方法院刑事第二庭
                                    法  官    陳  威  龍
右正本證明與原本無異。
如不服本判決，應於判決送達後十日內，向本院提出上訴狀。
                                    書記官    林  雯  琪
中      華      民      國    八十九    年     十一     月     十四     日
附錄本判決論罪之法條：
刑法第三百二十條第一項
意圖為自己不法之所有或第三人不法之所有，而竊取他人之動產者，為竊盜罪，處五
年以下有期徒刑、拘役或五百元以下罰金。
刑法第三百二十五條第一項
意圖為自己或第三人不法之所有，而搶奪他人之動產者，處六月以上五年以下有期徒
刑。
附表：
┌──┬─────┬─────┬─────┬─────────────┬───┐
│編號│時      間│地      點│被  害  人│遭    竊    之    物    品│備  註│
├──┼─────┼─────┼─────┼─────────────┼───┤
│    │八十八年七│位於高雄市│          │Ｍｏｔｏｒｏｌａ牌Ｖ三六八│      │
│一  │月十一日某│中正路與民│不     詳 │八型行動電話一支          │      │
│    │時許      │族路口之二│          │                          │      │
│    │          │十五街撞球│          │  │      │
│    │          │場        │          │                          │      │
├──┼─────┼─────┼─────┼─────────────┼───┤
│    │八十八年七│位於高雄市│          │Ｍｏｔｏｒｏｌａ牌Ｖ三六八│      │
│    │月十二日下│苓雅區福德│黃  冠  雄│八型行動電話一支（序號四四│      │
│二  │午二時許  │路與武漢街│          │0000000000000│      │
│    │          │口之蓮花撞│          │）                        │      │
│    │          │球場      │          │                          │      │
├──┼─────┼─────┼─────┼─────────────┼───┤
│    │八十八年七│右開二十五│          │易利信牌Ｔ二八型行動電一支│      │
│三  │月十三日某│街撞球場  │不     詳 │（序號0000000000│      │
│    │時許      │          │          │三０三）                  │      │
├──┼─────┼─────┼─────┼─────────────┼───┤
│    │八十八年七│右開蓮花撞│          │Ｍｏｔｏｒｏｌａ牌Ｖ三六八│      │
│四  │月十四日下│球場      │李  明  原│八型行動電話一支（序號四四│      │
│    │午三時許  │          │          │0000000000000│      │
│    │          │          │          │）                        │      │
├──┼─────┼─────┼─────┼─────────────┼───┤
│    │八十八年九│位於高雄市│          │國際牌ＧＤ九０型行動電話一│      │
│    │月六日下午│三民區大昌│李  家  豪│支（序號000000000│      │
│五  │三時許    │路之亞力士│          │四一八四八二）            │      │
│    │          │撞球場    │          │                          │      │
│    │          │          │          │                          │      │
└──┴─────┴─────┴─────┴─────────────┴───┘


司法院資訊處製作；財團法人民間司法改革基金會備份。
